---
title: "arrays - Caso Titanic"
author: "Osemar Xavier"
date: "25 de setembro de 2018"
output: html_document
---

##### Arrays
##### Criando um Array com 3 dimensões e 24 elementos 
```{r}
ar1 <-  array(1:24, dim = c(3, 4, 2))

ar1

ar1[, , ]
```
##### Colunas 2 e 3 -> todas as faces e todas linhas 
```{r}
ar1[, 2:3, ]
```
##### Somente a segunda linha da primeira dimensão
```{r}
ar1[2, , 1]
```
##### Somando todos os elementos da primeira dimensão
```{r}
sum(ar1[, ,1])
```
##### Somatorio da primeira linha da primeira dimensão
```{r}
sum(ar1[1, , 1])
```
##### Nomeando as dimensões 
```{r}
dimnames(ar1)
dimnames(ar1) <-  list(c("Baixo", "Medio", "Alto"),
                       paste("col", 1:4, sep=""),
                       c("Masculino", "Feminino"))

dimnames(ar1)
```
##### Help da função array
```{r}
help("array")
```
##### Exemplo de array dimensões 
##### Analisando o dataset 'Titanic' 
```{r}
data("Titanic")
Titanic
```
### Somatorio do número de passageiros a bordo
```{r}
sum(Titanic)
```
### Dim -> Função que obtém as dimensões de uma matriz 
```{r}
dim(Titanic)
```
#dimnames -> Nome de dimensão de um objeto de dados, nesse caso "Titanic"
```{r}
dimnames(Titanic)
```
### Somatorio dos passageiros da classe crew
```{r}
sum(Titanic[4,  , ,])
```
### Fazendo o levantamento de quantas sobreviveram (Yes/ No)
### Dimensão -> 4, -> Survived
```{r}
apply(Titanic, 4, sum)
```
### Dimensão -> 4, -> Survived YES
```{r}
apply(Titanic, 4, sum)[2]
```
### Mesma análise, considerando Survived YES
```{r}
sum(Titanic[, , ,2])
```
### As dimensões do dataset Titanic
```{r}
Titanic
dimnames(Titanic)
```
### Fazendo uma análise considerando o total de passageiros quanto ao sexo
### Dimensão 2 -> Sexo
```{r}
apply(Titanic, 2 , sum)
```
### Análise de sobreviventes por sexo 
```{r}
apply(Titanic[, , ,2], 2, sum)
```
### Porcentagem dos que sobreviveram de cada sexo
```{r}
100 * apply(Titanic[, , ,2], 2, sum)  / apply(Titanic, 2 , sum)
```

### Porcentagem dos que sobreviveram 
### Crianças -> 
```{r}
Titanic[, ,1,]
```
### Somatorio da idade -> crianças
```{r}
apply(Titanic, 3, sum)

100 * apply(Titanic[,,1,], 3, sum)[2] / sum(Titanic)


100 * (apply(Titanic[,,1,], 3, sum) / apply(Titanic, 3, sum)[1])[2]
```
### margin.table -> calcula a soma das entradas da matriz para um determinado índice.
### Nesse caso, o somatório de passageiros por classe
### class
```{r}
margin.table(Titanic, margin  = 1)
```
### A mesma aplicação para somatório total por sexo
### sex
```{r}
margin.table(Titanic, margin  = 2)
```
### A mesma aplicação para somatório total por idade
### age
```{r}
margin.table(Titanic, margin  = 3)
```
### A mesma aplicação para somatório total por sobreviventes
### survived
```{r}
margin.table(Titanic, margin  = 4)
```
### Indices multiplos -> sexo e sobreviventes 
```{r}
margin.table(Titanic, margin  = c(2, 4))
```

### Porcentagem dos que sobreviventes, por sexo -> margin
```{r}
(prop.table( margin.table(Titanic,  margin = c(2, 4)), margin = 1) * 100)[, 2]

prop.table( margin.table(Titanic,  margin = c(2, 4)), margin = 1) * 100
```